臺灣高雄地方法院刑事判決　　　　　　　　　　　　九十一年度訴字第三四二一號
　　公　訴　人　臺灣高雄地方法院檢察署檢察官
　　被　　　告　甲○○
右列被告因違反毒品危害防制條例案件，經檢察官聲請簡易判決處刑（九十一年度毒
偵字第五三二三號、第六一二八號），及移送併辦（九十一年度毒偵字第六四九一號
），本院認不宜以簡易判決處刑（九十一年度簡字第一二三五號），簽依通常程序審
理，本院判決如左：
    主  文
甲○○連續施用第一級毒品，累犯，處有期徒刑拾月；又連續施用第二級毒品，累犯
，處有期徒刑柒月。應執行有期徒刑壹年肆月。
    事  實
一、甲○○曾於民國八十三年間因違反肅清煙毒條例及麻醉藥品管理條例等案件，經
    法院分別判處有期徒刑一年七月及三月，並定其應執行刑為有期徒刑一年九月確
    定，於八十七年三月三十一日縮短刑期執行完畢；復因施用毒品案件，經本院以
    八十七年度毒聲字第二四四○號裁定送觀察、勒戒後，認無繼續施用毒品之傾向
    ，經臺灣高雄地方法院檢察署檢察官於八十七年十一月二十四日以八十七年度偵
    字第一三二九六號為不起訴處分確定在案。詎仍不知悔改，復基於施用毒品之概
    括犯意，自九十一年四月二十五日某時起至同年十月四日某時止，連續在高雄縣
    鳳山市○○街一八四號五樓住處內，以將海洛因摻水以針筒注射血管及將安非他
    命置放在玻璃吸食器內用火燒烤之方式，分別施用第一級毒品海洛因及第二級毒
    品安非他命多次。嗣為警分別於九十一年四月二十五日上午十一時十分許、同年
    八月二十九日下午五時三十分許及同年十月四日下午二時四十五分許，在其住處
    查獲，復經依本院以九十一年度毒聲字第六二九一號裁定送勒戒處所觀察、勒戒
    後，認有繼續施用毒品傾向，再經依本院以九十一年度毒聲字第七○九六號裁定
    送臺灣屏東戒治所強制戒治中。
二、案經高雄市政府警察局、高雄市政府警察局鼓山分局及高雄縣警察局鳳山分局移
    送臺灣高雄地方法院檢察署檢察官偵查起訴暨移送併案審理。
    理  由
一、訊據被告甲○○對於右揭時、地施用第一級毒品海洛因及第二級毒品安非他命之
    犯行均坦承不諱，且被告於三次為警查獲後經採取其尿液送請檢驗結果，均呈嗎
    啡及甲基安非他命陽性反應，此有高雄市政府衛生局九十一年六月三日高衛試煙
    字第Ｃ─○七三號、高雄市立凱旋醫院九十一年九月十八日高市凱醫檢字第○○
    六二七號、高雄縣政府衛生局九十一年十月九日九一煙檢字第一六六六號煙毒尿
    液檢驗成績書三紙在卷可稽，被告自白核與事實相符。而被告前因施用毒品案件
    ，經本院以八十七年度毒聲字第二四四○號裁定送觀察、勒戒後，認無繼續施用
    毒品之傾向，經臺灣高雄地方法院檢察署檢察官於八十七年十一月二十四日以八
    十七年度偵字第一三二九六號為不起訴處分確定，其於五年內再犯毒品危害防制
    條例第十條第一項、第二項之罪，經本院以九十一年度毒聲字第六二九一號裁定
    送勒戒處所觀察、勒戒後，認有繼續施用毒品之傾向，再經依本院以九十一年度
    毒聲字第七○九六號裁定令入戒治處所施以強制戒治一年等情，亦有臺灣高雄地
    方法院檢察署刑案資料查註紀錄表、臺灣高等法院被告全國前案紀錄表各一份及
    本院九十一年度毒聲字第六二九一號觀察、勒戒裁定書、臺灣高雄看守所附設勒
    戒處所九十一年十月四日高所坤戒勒字第二六五八號函所附有繼續施用毒品傾向
證明書及本院九十一年度毒聲字第七○九六號強制戒治裁定書各一件附卷可憑，
    本件事證明確，被告犯行洵堪認定。
二、核被告甲○○所為，係違反毒品危害防制條例第十條第一項之施用第一級毒品罪
    及同條例第十條第二項之施用第二級毒品罪。其持有第一級毒品及第二級毒品後
    進而施用，持有之低度行為均為施用毒品之高度行為所吸收，不另論罪。被告先
    後多次分別施用第一級毒品海洛因及第二級毒品安非他命之行為，均時間緊接、
    方法相同，均係觸犯構成要件相同之罪名，顯均係基於概括犯意為之，均為連續
    犯，均應依刑法第五十六條之規定，各以一罪論，並加重其刑。又移送併辦部分
    因與本件起訴部分，有連續犯之裁判上一罪關係，為起訴效力所及，本院自應併
    予審理，附此敘明。被告所犯上開二罪間，犯意各別，罪名互殊，應予分論併罰
    。又被告曾於八十三年間因違反肅清煙毒條例及麻醉藥品管理條例等案件，經法
    院分別判處有期徒刑一年七月及三月，並定其應執行刑為有期徒刑一年九月確定
    ，於八十七年三月三十一日縮短刑期執行完畢，有臺灣高雄地方法院檢察署刑案
    資料查註紀錄表及臺灣高等法院被告全國前案紀錄表各一份在卷可參，其受有期
  徒刑執行完畢，於五年以內再犯有期徒刑以上之本罪，為累犯，應依刑法第四十
    七條之規定，加重其刑，並依法遞加之。爰審酌被告於前案獲不起訴處分經釋放
    後，又再度施用第一級毒品海洛因及第二級毒品安非他命，顯見其不知警惕，意
    志不堅，惟姑念其犯罪後坦承犯行，及施用毒品亦為自我戕害行為，並未危害他
    人等一切情狀，分別量處如主文所示之刑，並定其應執行之刑，以資懲儆。至扣
    案之止血用橡皮管一條、生理食鹽水空瓶一個、衛生紙一團及空夾鏈袋等物，被
    告均否認為其所有之物，且乏證據證明係供前揭犯罪所用之物，亦非違禁物，故
    均不另為沒收之諭知，併此敘明。
據上論斷，應依刑事訴訟法第四百五十二條、第二百九十九條第一項前段，毒品危害
防制條例第十條第一項、第二項，刑法第十一條前段、第五十六條、第四十七條、第
五十一條第五款，判決如主文。
中      華      民      國    九十一    年     十二     月    三十一    日
                                    臺灣高雄地方法院刑事第四庭
                                       法  官    廖純卿
右正本證明與原本無異。
如不服本判決，應於判決送達後十日內，向本院提出上訴狀。
                                       書記官    劉企萍
中      華      民      國    九十一    年     十二     月    三十一    日
附錄本案論罪科刑法條：
毒品危害防制條例第十條
施用第一級毒品者，處六月以上五年以下有期徒刑。
施用第二級毒品者，處三年以下有期徒刑。
